臺灣花蓮地方法院刑事判決
111年度訴字第153號
公  訴  人  臺灣花蓮地方檢察署檢察官
被      告  顏邦傑




上列被告因違反毒品危害防制條例案件，經檢察官提起公訴（11
1年度毒偵字第490號），被告於本院準備程序中，就被訴事實為
有罪之陳述，本院合議庭裁定由受命法官獨任進行簡式審判程序
，判決如下：
    主  文
顏邦傑施用第一級毒品，處有期徒刑捌月。扣案之注射針筒貳支
均沒收之。
    事  實
一、顏邦傑基於施用第一級毒品海洛因及第二級毒品甲基安非他
    命之犯意，於民國111年4月28日上午8時許，在位於花蓮縣
    花蓮市國聯五路「好樂迪KTV」附近停放之小客車內，以將
    海洛因及甲基安非他命摻水稀釋置入針筒注射之方式，同時
    施用第一級毒品海洛因及第二級毒品甲基安非他命1次。嗣
    於翌（29）日凌晨1時36分許，因駕駛車輛違反交通規則為
    警攔查，得其同意搜索後，在車內扣得其所有供施用毒品使
    用之注射針筒2支，復於同年4月29日凌晨2時25分許，員警
    經其同意採集尿液送驗，結果呈嗎啡、甲基安非他命陽性反
    應，而查悉上情。
二、案經花蓮縣警察局花蓮分局報告臺灣花蓮地方檢察署檢察官
    偵查起訴。
    理  由
一、查被告顏邦傑本案所犯係非死刑、無期徒刑、最輕本刑為3
    年以上有期徒刑之罪，或高等法院管轄第一審之案件，其於
    本院準備程序進行中，就被訴事實為有罪之陳述，經本院告
    以簡式審判程序之旨，並聽取檢察官及被告之意見後，由本
    院合議庭裁定改依簡式審判程序進行審理，是本案之證據調
    查，依刑事訴訟法第273條之2規定，不受同法第159條第1項
    、第161條之2、第161條之3、第163條之1及第164條至第170
    條規定之限制，合先敘明。
二、上揭犯罪事實，業據被告坦承不諱，復有勘察採證同意書、
    慈濟大學濫用藥物檢驗中心檢驗總表、偵辦毒品案件涉嫌人
    尿液檢體採集送驗記錄表、自願受搜索同意書、花蓮縣警察
    局花蓮分局搜索扣押筆錄、扣押物品目錄表各1紙附卷可稽
    （見花蓮縣警察局花蓮分局花市警刑字第1110015566號刑案
    偵查卷第15至39頁），並有注射針筒2支扣案為證，足認被
    告自白與事實相符，被告於上揭時、地同時施用第一級毒品
    海洛因及第二級毒品甲基安非他命1次之事實，已堪認定。
三、按海洛因及甲基安非他命分別係毒品危害防制條例第2條第2
    項第1款及第2款所定之第一級及第二級毒品；又犯毒品危害
    防制條例第10條施用毒品之罪者，檢察官應聲請法院裁定，
    令被告入勒戒處所觀察、勒戒，經觀察、勒戒後，無繼續施
    用毒品之傾向者，應即釋放，並由檢察官為不起訴處分，有
    繼續施用毒品之傾向者，則由檢察官先聲請法院裁定令入戒
    治處所施以強制戒治，俟強制戒治期滿，再行釋放，並由檢
    察官為不起訴處分；而依前開規定觀察、勒戒或強制戒治執
    行完畢釋放後，3年內再犯施用毒品之罪者，檢察官應依法
    追訴，毒品危害防制條例第20條第1項、第2項、第23條第2
    項分別定有明文。經查，被告前因施用毒品案件，經本院以
    109年度訴字第152號裁定令入勒戒處所觀察、勒戒，再經本
    院以110年度毒聲字第68號裁定令入戒治處所施以強制戒治
    ，嗣經被告提起抗告，經臺灣高等法院花蓮分院以110年度
    毒抗字第56號裁定抗告駁回確定，於110年12月8日停止處分
    執行出所，並經臺灣花蓮地方檢察署檢察官以110年度戒毒
    偵字第64、65、66、67、69、69號為不起訴處分確定，有臺
    灣高等法院被告前案紀錄表在卷足憑，是被告於110年12月8
    日因施用毒品案件經強制戒治執行完畢釋放後，3年內再犯
    本案施用第一、二級毒品之罪，依前揭規定，自應依法追訴
    處罰。綜上，本案事證明確，被告犯行堪以認定，應予依法
    論罪科刑。
四、核被告所為，係犯毒品危害防制條例第10條第1項之施用第
    一級毒品罪及同條例第10條第2項之施用第二級毒品罪。被
    告施用第一、二級毒品前後，分別非法持有第一、二級毒品
    之低度行為，應為其施用各該毒品之高度行為所吸收，均不
    另論罪。又被告以將第一級毒品海洛因及第二級毒品甲基安
    非他命摻水稀釋置入針筒注射之方式，同時施用第一級毒品
    海洛因及第二級毒品甲基安非他命，係一行為同時觸犯上開
    2罪名，為想像競合犯，應依刑法第55條規定從較重之施用
    第一級毒品罪處斷。
五、被告前因違反毒品危害防制條例、傷害案件，經臺灣高等法
    院花蓮分院以109年度聲字第8號裁定應執行有期徒刑3年11
    月確定，又因施用毒品案件，經本院以105年度聲字第727號
    裁定應執行有期徒刑10月確定，乃入監執行前揭應執行刑，
    於109年1月15日縮短刑期假釋出監，於109年9月24日保護管
    束期滿，假釋未經撤銷，視為已執行完畢，此經被告自承屬
    實（見本院卷第96頁），並經檢察官提出刑案資料查註紀錄
    表、矯正簡表為證（見臺灣花蓮地方檢察署111年度毒偵字
    第490號偵查卷第13至54、67至69頁），復與本院卷附臺灣
    高等法院被告前案紀錄表相符，其於有期徒刑執行完畢後5
    年內，故意再犯本案有期徒刑以上之罪，為累犯，而被告前
    已因施用毒品案件，經法院判處罪刑，並因而入監服刑，竟
    仍未知悛悔，於上開有期徒刑執行完畢後5年內，故意再犯
    本案，參酌前、後案所犯罪質相同，足認被告忽視法律禁令
    ，對刑罰反應力薄弱，爰參諸司法院大法官會議釋字第775
    號解釋意旨，依刑法第47條第1項規定加重其刑，惟基於精
    簡裁判之要求，判決主文無庸為累犯之諭知（最高法院110
    年度台上字第5660號判決意旨參照），附此敘明。
六、爰以行為人之責任為基礎，審酌被告前已因施用毒品案件經
    送觀察、勒戒，並獲不起訴處分之寬典，仍不能戒除毒癮，
    漠視法令禁制再犯本案，顯見其戒除毒癮之意志薄弱，惟念
    施用毒品者均有相當程度之成癮性及心理依賴，其犯罪心態
    與一般刑事犯罪之本質並不相同，且其施用毒品所生危害，
    實以自戕身心健康為主，對於他人生命、身體、財產等法益
    ，尚無明顯而重大之實害，犯罪手段尚屬平和，另念及被告
    犯後坦承犯行，態度尚佳，兼衡其同時施用第一、二級毒品
    ，犯罪情節較重，暨其自述為國中畢業之智識程度、家庭經
    濟狀況不佳（見本院卷第95頁）等一切情狀，量處如主文所
    示之刑，以示懲儆。
七、扣案之注射針筒2支係被告所有，且供施用毒品所用一節，
    經被告自承無訛，係供被告犯罪所用之物，爰均依刑法第38
    條第2項前段規定宣告沒收。
據上論斷，應依刑事訴訟法第273條之1第1項、第299條第1項前
段，判決如主文。
本案經檢察官林俊廷提起公訴，檢察官簡淑如到庭執行職務。
中　　華　　民　　國　　111 　年　　9 　　月　　23　　日
　　              刑事第二庭    法　官  黃柏憲
以上正本證明與原本無異。
如不服本判決應於收受送達後20日內向本院提出上訴書狀，並應
敘述具體理由。其未敘述上訴理由者，應於上訴期間屆滿後20日
內向本院補提理由書(均須按他造當事人之人數附繕本)「切勿逕
送上級法院」。
因疫情而遲誤不變期間，得向法院聲請回復原狀。
中　　華　　民　　國　　111 　年　　9 　　月　　23　　日

                                書記官  洪美雪
附錄本案論罪科刑法條全文：
毒品危害防制條例第10條
施用第一級毒品者，處 6 月以上 5 年以下有期徒刑。
施用第二級毒品者，處 3 年以下有期徒刑。